# 求助陈版- 可转债赎回

提问人：zjsshine 时间：2018-06-26 17:11:26
陈版，
有个问题想请教您：公司的可转债到期了，持有人要进行赎回，目前负债部分 1800 元
不过可转债持有人希望先让公司分配股利 300 元，剩下他们应收赎回款 1500 元，作为负债的赎回。对于可转债持有人来说，他们总归收到 1800 元钱，不知道什么考虑因素，一定要想这样操作。
那么从公司来说，这样操作是否可以？因为感觉会产生赎回的时候，有一个收益 300 元，不是很合理。
另外，计入资本公积的部分，应该都要从股本溢价转到其他资本公积吧？IFRS下面没有什么区别？
谢谢！

回答人：chenyiwei
这可能是投资人出于避税的考虑而提出的要求，但从会计处理而言，不论以什么名义支付款项，经济实质总是一样的，所以会计上都是体现为负债的偿还，因为可转债是列作负债的，因此其偿还金额不能通过利润分配核算。另外转换权如果属于权益工具的，初始确认时确认为“其他权益工具”，失效时转入“资本公积——资本溢价”。

提问人：zjsshine 时间：2018-06-27 21:44:49
陈版，非常感谢。
我还想问下，公司还有一个优先股，是另外一个股东的。
优先股协议有赎回权，所以在初始确认的时候，也分为负债和权益分别确认了，每年会针对优先股进行评估，调整负债公允价值。
现在也要赎回，也想用利润分配支付一部分 300 ，剩下的就直接赎回 1500 。是不是也不可以这样操作？
但是，如果公司先进行利润分配，降低公司整体价值，同样会降低优先股的评估价值，那个时候，负债部分的公允价值 1500 ，会和实际赎回价格 1500 相符，是不是就可以了？
但是优先股赎回的时候，价格也是协商的吧，必须要评估吗？协议里面是规定了赎回价格的计算，直接以公司账面数进行计算。
谢谢！

回答人：chenyiwei
如果当时投资协议对赎回问题有约定的，应按该约定办理。如果根据现有信息和协议条款可以确定赎回价款，则无需评估。现在无论如何操作都不应与当初的协议矛盾，否则涉及到协议修改。

提问人：zjsshine 时间：2018-06-28 09:40:24
陈版，这个理解，只是如果按照协议，有一扣减项：-已优先股持有人取得或者已分配的优先股股利。
那如果这样的话，就是可以先分配股利，再支付赎回款了？这样还是存在期末赎回权负债部分，没有冲销干净，因为这个赎回，变成一部分是利润分配的形式，一部分才是赎回的形式。
谢谢！

回答人：chenyiwei
这还要看优先股的条款和投资协议如何约定。以确定是否仍存在尚未履行完毕的款项支付义务。